

Datos personales

DNIe:

70864768

Licencia de conducir:

Categoría A1

Domicilio:

Jr. Adalberto del Campo 245 S.J.M. (Lima, Perú)

Correos eléctronicos:

jcanalesq@gmail.com manuel@canales.pe

Teléfono:

992-505-216

Idiomas



Español: Nativo



ul Inglés:

Básico / Intermedio

Habilidades

Δi

Adobe Illustrator

Ps

Adobe Photoshop

ld

Adobe InDesign

Dw

Adobe DreamWeaver

۸۵

Adobe After Effects

Microsoft Office

A

Autodesk Autocad

1

Visual Studio Code

Q

BeePro mailing



Creator Studio META



Adobe XD

Jefferson Manuel CANALES QUINTANILLA

Soy diseñador gráfico previamente formado en administración y marketing, siempre con buena disposición para aprender cosas nuevas, trabajar en equipo, con experiencia en los rubros de ventas, movilidad urbana, atención al cliente y entretenimiento; manejo de redes sociales y herramientas en línea como Twitter Media Studio y Creator Studio para páginas de Facebook y cuentas de Instagram.

FORMACIÓN



Administración y Marketing (Universidad ESAN) 2011- Truncos



Diseño Gráfico (ISIL) 2017-2019 Quinto superior

Certificaciones complementarias:

Certificación Modular de Diseño de la Información (2019) **ISIL**

Certificación Modular de Diseño de Marca (2019)

Certificación Modular de Diseño Multimedia (2019) **ISIL**

Certificación Diseño de interfaces (2020)

Platzi

Certificación HTML y CSS (2020)

Platzi

Diplomado de especialización profesional en Branding y Gestión de Marca (2021)

Toulouse Lautrec

EXPERIENCIA LABORAL

Asistente de Marketing (Killa TN&R S.A.C.)

Enero 2016 - Julio 2016

Promotor de ventas D.A.C. Claro (Phone Advisors EIRL)

Julio 2016 - Septiembre 2016

Activador de ventas D.A.C Claro (Phone Avisors EIRL) Enero 2017 - Febrero 2017 Practicante de diseño gráfico (Teledistribución S.A./ Teleticket)

Marzo 2020 - Enero 2021

Diseñador gráfico (UX) (Teledistribución S.A./ Teleticket)

Febrero 2021 - actualidad

PORTAFOLIO

